【裁判字號】    89,上訴,1442
【裁判日期】    890616
【裁判案由】    違反槍砲彈藥刀械管制條例
【裁判全文】
臺灣高等法院臺中分院刑事判決
      上  訴  人
      即  被  告  乙○○
右上訴人因違反槍砲彈藥刀械管制條例案件，不服臺灣彰化地方法院八十九年度訴字
第五一二號、第五一三號中華民國八十九年六月十六日第一審判決（起訴案號：臺灣
彰化地方法院檢察署八十八年度偵字第一一二七五號、八十九年度偵字第三三一二號
），提起上訴，本院判決如左：
      主  文
上訴駁回。
乙○○所處未經許可，寄藏子彈，累犯，處有期徒刑捌月，併科罰金新台幣壹萬元，
又未經許可持有刀械，累犯，處有期徒刑伍月，扣案之十字弓壹把、箭拾陸支沒收；
又未經許可，寄藏子彈，累犯，處有期徒刑捌月，併科罰金新台幣貳萬元，扣案之制
式子彈壹顆沒收；又未經許可持有刀械，累犯，處有期徒刑陸月，扣案之蝴蝶刀及武
士刀各壹把沒收；應執行有期徒刑壹年捌月，併科罰金新台幣貳萬柒仟元，罰金如易
服勞役，以新台幣玖佰元（即銀元參佰元）折算壹日，扣案之土造子彈壹顆、十字弓
壹把、箭拾陸支、制式子彈壹顆、蝴蝶刀、武士刀各壹把，均沒收。
      事  實
一、乙○○曾於民國八十六年間，因違反麻醉藥品管理條例案件，經原審判處有期徒
    刑七月確定，於八十七年九月八日執行完畢（起訴書誤載，更正如上），詎其仍
    不知悔改，其明知十字弓為管制之刀械，與土造子彈均不得持有、寄藏，仍於八
    十六年三、四月間某日，在彰化縣和美鎮○○路，向不詳姓名、年籍之婦人購得
    十字弓一把後，未經許可，即帶回其彰化縣秀水鄉義興村義雅巷九之三號住處藏
    放而持有，並在斯時，於其前述住處，以將鉛條磨尖之方式，自製供十字弓射擊
    使用之箭十六支。其另於八十八年七月間某日，未經許可，受林政欽（另案由檢
    察官偵辦中）之託，代為寄藏林政欽所持有之具殺傷力土造子彈一顆於其上開住
    處。嗣於八十八年十一月十五日二十三時五十五分許，經警在其上開住處查扣十
    字弓一把、箭十六支及土造子彈一顆，始知上情。
二、乙○○另明知蝴蝶刀、武士刀均為管制之刀械，與制式子彈均不得持有、寄藏，
    仍於八十八年七、八月間某日，在彰化縣秀水鄉○○路某處拾獲蝴蝶刀一支後，
    未經許可，即帶回其彰化縣秀水鄉義興村義雅巷九之三號住處藏放而持有。其另
    於八十九年二月間，未經許可，受沈四吉（另請檢察官調查）之託，代為寄藏沈
    四吉所持有之具殺傷力制式子彈一顆及武士刀一把於其上開住處。嗣於八十九年
    四月二十四日十三時三十分許，經警在其上開住處查扣蝴蝶刀一支、武士刀一把
    及制式子彈一顆，始知上情。
三、案經彰化縣警察局鹿港分局報告台灣彰化地方法院檢察署檢察官偵查起訴。及經
    彰化縣警察局彰化分局報告台灣台中地方法院檢察署呈請台灣高等法院檢察署令
    轉台灣彰化地方法院檢察署檢察官偵查起訴。
      理  由
一、右揭事實一部分，業據上訴人即被告乙○○坦承有被查獲土造子彈壹顆、十字弓
    壹把、箭拾陸支等情不諱，惟以林政欽所交付之物，渠不知係子彈云云，經查被
    告於偵查中供稱：被查到之子彈係林政欽所寄放，又稱是林政欽叫我去他家拿回
    來的，於原審訊以林政欽何以將子彈交給你，被告答稱他說放他家不安全等語。
    核與另案被告林政欽於偵查中供述之情節相符，且被告於警訊、偵查、原審均未
    為不知林政欽所寄放之物係子彈之辯解，被告此辯解顯係卸責之詞，自不足採，
    並有十字弓一把、箭十六支及土造子彈一顆扣案可相佐證，扣案之土造子彈，經
    送內政部警政署刑事警察局鑑定後，確認具有殺傷力，有鑑定報告一紙附卷可參
    ，而扣案之十字弓一把，經原審當庭勘驗後，確認係內政部警政署八十一年八月
    十日（八一）台內警字第八一八二二八一號函所公告列管之刀械，箭十六支則狀
    甚銳利，應係供十字弓使用無疑，是被告此部分犯行足堪認定。
二、右揭事實二部分，業據上訴人即被告乙○○坦承不諱，並有蝴蝶刀及武士刀各一
    把、制式子彈一顆扣案可相佐證，扣案之制式子彈，經送內政部警政署刑事警察
    局鑑定後，確認具有殺傷力，有鑑定報告一紙附卷可參，而扣案之蝴蝶刀及武士
    刀各一把，經原審當庭勘驗後，確認係內政部警政署八十一年八月十日（八一）
    台內警字第八一八二二八一號函所公告列管之刀械，是被告此部分犯行足堪認定
    。
三、核被告所犯事實一部分，係犯槍砲彈藥刀械管制條例第十二條第四項之寄藏子彈
    罪及同條例第十四條第三項之持有刀械罪。被告所為事實二部分，係犯槍砲彈藥
    刀械管制條例第十二條第四項之寄藏子彈罪及同條例第十四條第三項之持有刀械
    罪。其同一行為為沈四吉寄藏制式子彈及武士刀，應依想像競合之規定從一重之
    寄藏子彈罪處斷。又其所犯四罪，犯意各別、行為互殊，應予分論併罰。又其於
    前述時間，受有期徒刑之宣告並執行完畢，有台灣彰化地方法院檢察署刑案資料
    查註紀錄表一紙附卷可查，其於五年內再犯本件有期徒刑以上之罪，為累犯，應
    依法加重其刑。原審依槍砲彈藥刀械管制條例第十二條第四項、第十四條第三項
    、刑法第十一條前段、第五十五條、第四十七條、第五十一條第五款、第四十二
    條第二項、第三十八條第一項第一款、罰金罰鍰提高標準條例第二條、現行法規
    所定貨幣單位折算新台幣條例第二條。爰審酌被告犯罪之動機、目的、手段，其
    有多次犯罪記錄，品行不佳可見，此次又寄藏、持有子彈及刀械，其行為潛在之
    危險性甚高，所生之危害不輕，及其犯罪後坦認犯行，犯後之態度良好等一切情
    狀，分別量處如主文所示之刑，並定其應執行之刑，罰金部分並諭知易服勞役之
    折算標準，以示懲儆。扣案之土造子彈一顆、十字弓一把係違禁物，箭十六支則
    與十字弓在使用上不可分，均依法宣告沒收。另扣案之制式子彈一顆、蝴蝶刀及
    武士刀各一把亦係違禁物，原審均依法宣告沒收，核無不合，被告上訴意旨仍執
    前詞，否認知悉林政欽所寄放之物係子彈，被告此部分之辯解不足採信，已如前
    述，其上訴為無理由，應予駁回。並定其應執行之刑，及諭知罰金易服勞役之折
    算標準。
四、據上論結，應依刑事訴訟法第三百六十八條，刑法第五十一條第五款、第七款、
    第九款，第四十二條第二項，罰金罰鍰提高標準條例第二條，判決如主文。
本案經檢察官甲○○到庭執行職務。
中      華      民      國     八十九     年      十      月    十一    日
                                   臺灣高等法院臺中分院刑事第三庭
                                         審判長法  官  方  艤  駐
                                               法  官  廖  柏  基
                                               法  官  劉  連  星
右正本證明與原本無異。
寄藏子彈部分得上訴。
持有刀械部分不得上訴。
如不服本判決應於收受送達後十日內向本院提出上訴書狀，其未述上訴之理由者並
得於提起上訴後十日內向本院補提理由書（均須按他造當事人之人數附繕本）。
                                               書記官  顏 子  良
中      華      民      國     八十九     年      十      月    十三    日
附錄：
槍砲彈藥刀械管制條例第十二條
未經許可製造、販賣或運輸刀械者，處一年以下有期徒刑。
意圖供自己或他人犯罪之用，而犯前項之罪者，處三年以下有期徒刑，得併科三萬元
以下罰金。
未經許可無故持有或意圖販賣而陳列刀械者，處六月以下期徒刑、拘役或三千元以下
罰金。
第一項及第二項之未遂犯罰之。
修正後
未經許可，製造、販賣或運輸子彈者，處一年以上七年以下有期徒刑，併科新臺幣五
百萬元以下罰金。
未經許可，轉讓、出租或出借子彈者，處六月以上五年以下有期徒刑，併科新臺幣三
百萬元以下罰金。
意圖供自己或他人犯罪之用，而犯前二項之罪者，處三年以上十年以下有期徒刑，併
科新臺幣七百萬元以下罰金。
未經許可，持有、寄藏或意圖販賣而陳列子彈者，處五年以下有期徒刑，併科新幣三
百萬元以下罰金。
第一項至第三項之未遂犯罰之。
槍砲彈藥刀械管制條例第十四條：
未經許可，製造、販賣或運輸刀械者，處三年以下有期徒刑，併科新臺幣一百萬元
  以下罰金。
意圖供自己或他人犯罪之用，而犯前項之罪者，處六月以上五年以下有期徒刑，併
  科新臺幣三百萬元以下罰金。
未經許可，持有或意圖販賣而陳列刀械者，處一年以下有期徒刑、拘役或新臺幣五
  十萬元以下罰金。」
  第一項及第二項之未遂犯罰之。
                                                                        Ｄ


司法院資訊處製作；財團法人民間司法改革基金會備份。
